【裁判字號】    90,上訴,1600
【裁判日期】    901106
【裁判案由】    妨害自由等
【裁判全文】
臺灣高等法院臺中分院刑事判決                    九十年度上訴字第一六００號
    上  訴  人
    即  被  告  甲○○
右上訴人因妨害自由等案件，不服臺灣苗栗地方法院九十年度訴字第一二七號中華民
國九十年七月三日第一審判決（起訴案號：臺灣苗栗地方法院檢察署九十年度偵字第
一一三三號），提起上訴，本院判決如左：
      主  文
上訴駁回。
甲○○緩刑伍年。
      事  實
一、甲○○於民國（下同）九十年二月二十一日十七時許，在苗栗縣苗栗市○○里○○街二巷四五號住處，酒後向其母丙○○○索取新台幣二千元未果，竟以「要虐
    待妳（指丙○○○）死、要放火燒房子」等加害生命、財產之事恐嚇其母丙○○○及其姐乙○○，致丙○○○及乙○○心生畏懼，乃報警處理。員警陳吉成及劉
    慶昌據報前往處理，經勸說甲○○離開屋內，甲○○隨後繞至上開住處屋後，丙○○○深恐甲○○破壞屋後窗戶，乃託陳吉成、劉慶昌跟隨其後，嗣陳吉成於見
    甲○○欲拔起屋後菜園內之鐵條，陳吉成則上前制止，甲○○竟基於妨害公務之
    犯意，轉而對依法執行排除妨害居家安寧職務之員警施強暴行為，而與陳吉成拉
    扯、扭打，並欲奪取陳吉成腰間配槍，在拉扯過程中，並致陳吉成職務上掌管之
    槍配套破裂、另陳吉成所著制服亦因扭打結果致肩帶斷裂脫落之損壞（毀損部分
    未據告訴），嗣經劉慶昌協力制止始將甲○○制伏。
二、案經丙○○○、乙○○訴由苗栗縣警察局苗栗分局報請臺灣苗栗地方法院檢察署
    檢察官告偵查起訴。
      理  由
一、訊據上訴人即被告甲○○對於右揭事實，供承不諱。且經其母丙○○○、其姐乙○○於警訊中指述綦詳，而據報到場處理之員警陳吉成、劉慶昌亦於偵查中及原
    審指訴明確，又有前述槍套、制服肩帶受損照片五幀附卷可稽。雖丙○○○、乙○○於偵訊查中及原審翻異前詞，改稱被告並無出言恐嚇，惟丙○○○、乙○○
    與被告為至親，若非確有其事，應無報警處理並於警訊時指訴被告犯行之理。應
    認彼等於警訊時之指訴為真實可採。事證明確，被告犯行洵堪認定。
二、核被告所為，係犯刑法第三百零五條之恐嚇罪、第一百三十五條第一項之妨害公
    務罪及第一百三十八條之毀損公務員職務上掌管物品罪。被告以一強暴奪取行為
    ，同時觸犯刑法第一百三十五條第一項及第一百三十八條二罪，以一恐嚇行為同
    時侵害其母親及胞姐之權益，同時觸犯恐嚇罪，均為想像競合犯，應依刑法第五
    十五條前段之規定，從情節較重之刑法第一百三十八條毀損公務員職務上掌管物
    品罪及刑法第三百零五條之恐嚇罪處斷。又被告所犯前開二罪間，犯意各別，罪
    名有異，行為互殊，應予分論併罰。
三、原審以被告犯行明確，而適用刑法上開法條及第五十五條、第五十一條第五款，
    罰金罰鍰提高標準條例第一條前段之規定，審酌被告之素行、犯罪之動機、手段
    、犯後態度等一切情狀，恐嚇部份判處有期徒刑伍月，又損壞公務員職掌上掌管
    之物品部份，判處有期徒刑捌月，並定其應執行之刑為有期徒刑壹年。其認事用
    法，核無違誤，量刑亦屬允當適中，被告上訴意旨請求改判輕刑，顯無理由，應
    予駁回。
四、被告甲○○雖曾受有期徒刑四月之宣告，但已於七十一年間執行完畢後，其五年
    以內未曾受有期徒刑以上刑之宣告，此有台灣高等法院刑案資料查註紀錄表在卷
    可證，其於酒後為本件犯行，情節尚非重大，且被告之母丙○○○、姐乙○○已
    於偵查中及原審作有利於被告之陳述，顯有諒解被告之意思，而被告於案發後已
    覓得正當工作，有其提出之資料附卷，被告經此起訴審判，並為科刑之判決，應
    已知所警惕，無再犯之虞，本院認所宣告之刑以暫不執行為適當，特予宣告緩刑
    五年，以資惕勵。
五、據上論斷，應依刑事訴訟法第三百六十八條、刑法第七十四條第二款，判決如主
    文。
六、本案經檢察官吳經綸到庭執行職務。
中      華      民      國      九十       年    十一     月     六     日
                                  臺灣高等法院臺中分院刑事第九庭
                                        審判長法  官  陳  筱  珮
                                              法  官  趙  春  碧
                                              法  官  古  金  男
右正本證明與原本無異。
不得上訴。
                                              書記官  陳  妙  瑋
中      華      民      國      九十       年    十一     月     七     日
附錄論罪科刑法條：
刑法第三百零五條 (恐嚇危害安全罪)
以加害生命、身體、自由、名譽、財產之事，恐嚇他人致生危害於安全者，處二年以
下有期徒刑、拘役或三百元以下罰金。
刑法第一百三十五條 (妨害公務執行及職務強制罪)
對於公務員依法執行職務時，施強暴脅迫者，處三年以下有期徒刑、拘役或三百元以
下罰金。
刑法第一百三十八條 (妨害職務上掌管之文書物品罪)
毀棄、損壞或隱匿公務員職務上掌管或委託第三人掌管之文書、圖畫、物品，或致令
不堪用者，處五年以下有期徒刑。
                                                                        Ｒ


司法院資訊處製作；財團法人民間司法改革基金會備份。
